臺灣臺南地方法院民事裁定
111年度抗字第38號
抗  告  人  葉柏鋒  
相  對  人  吳秀珍  
上列當事人間聲請拍賣抵押物事件，抗告人對於中華民國111年3
月3日本院司法事務官所為裁定（111年度司拍字第38號）提起抗
告，本院裁定如下：
    主  文
抗告駁回。
抗告程序費用新臺幣壹仟元由抗告人負擔。
    理  由
一、按抵押權人，於債權已屆清償期，而未受清償者，得聲請法
    院拍賣抵押物，就其賣得價金而受清償；上開規定並為最高
    限額抵押權所準用，民法第873條、第881條之17定有明文。
    次按聲請拍賣抵押物，原屬非訟事件，法院所為准許與否之
    裁定，無確定實體法上法律關係存否之性質，於債權及抵押
    權之存否，並無既判力。故祇須其抵押權已經依法登記，且
    債權已屆清償期而未受清償，法院即應為准許拍賣之裁定。
    而對於此項法律關係有爭執之人，為保護其權利，得提起訴
    訟，以謀解決，不得僅依抗告程序聲明其爭執，並據為廢棄
    准許拍賣抵押物裁定之理由（最高法院94年度台抗字第270
    號裁判意旨參照）。基此，法院所為准駁拍賣抵押物之裁定
    ，核屬非訟事件性質，並未確定實體法之法律關係，於債權
    及抵押權之存否，亦無既判力，為裁定之法院僅就抵押權人
    提出有關抵押權之文件為形式上之審查，無從審酌屬於實體
    上法律關係之事由，抗告法院亦僅得就拍賣抵押物事件為形
    式審查，不得審酌抗告人關於實體事項之抗辯。
二、本件抗告意旨略以：抗告人於民國109年5月25日向相對人借
    款新臺幣（下同）900,000元，因積欠多期利息未支付，相
    對人才向法院聲請拍賣抵押物裁定，抗告人已與相對人商討
    ，若抗告人繼續繳納利息，相對人將不會拍賣抵押物。為此
    提起本件抗告，請求廢棄原裁定，駁回相對人之聲請等語。
三、經查，本件相對人主張，抗告人於109年5月25日向相對人借
    款900,000元，約定清償日為109年8月25日，並以其所有如
    附表所示之不動產設定抵押權為擔保，經登記在案。詎相對
    人屆期未依約清償，尚欠本金900,000元等情，業據其提出
    抵押權設定契約書、他項權利證明書、其他約定事項、借據
    、土地及建物登記謄本等件為證，抗告人就其以附表所示不
    動產設定抵押權予相對人乙節並未爭執，並於抗告狀自承積
    欠多期利息等情，原裁定准許相對人拍賣抵押物之聲請，於
    法即無不合。抗告人雖以兩造已達成協議，若抗告人有繼續
    繳利息，相對人將不會拍賣抵押物等節，為其抗告之理由，
    惟上開抗告內容均屬實體上之爭執，揆諸前揭說明，自應經
    由訴訟途徑以資解決，尚非本件非訟程序所得審究。從而，
    原裁定就相對人之主張及其提出之證據為形式上審查，准許
    拍賣附表所示不動產，並無違誤。抗告意旨指摘原裁定不當
    ，求為廢棄，為無理由，應予駁回。
四、末按非訟事件程序費用之負擔，有相對人者，準用民事訴訟
    法有關訴訟費用之規定；訴訟費用，由敗訴之當事人負擔；
    法院為終局判決時，應依職權為訴訟費用之裁判；非訟事件
    法第21條第2項，民事訴訟法第78條、第87條第1項分別定有
    明文。經核本件非訟事件程序費用額為1,000元（即抗告費
    ），因抗告人之抗告為無理由，依上開規定確定抗告人應負
    擔之訴訟費用如主文第2項所示。
五、據上論結，本件抗告為無理由，依非訟事件法第21條第2項
    、第24條第1項、第46條，民事訴訟法第495條之1第1項、第
    449條第1項、第95條、第78條、第87條第1項，裁定如主文
    。
中　　華　　民　　國　　111 　年　　4 　　月　　8 　　日
                       民事第三庭    法  官 田幸艷
以上正本係照原本作成。
本裁定除以適用法規顯有錯誤為理由，不得再抗告。如提起再抗
告，應於收受後10日內委任律師為訴訟代理人向本院提出再抗告
狀，並應同時繳納再抗告費新臺幣1,000元。
中　　華　　民　　國　　111 　年　　4 　　月　　8 　　日
                                     書記官 駱映庭
　　
附表：                                     111年度抗字第38號       編號 土地坐落     面    積 權利範圍  縣市 鄉鎮市區 段 地號 平方公尺  001 臺南市 永康區 永康段 1624-2 84.00 4分之1 

附表（建物）︰                                                   111年度抗字第38號                 建   建築式樣 建物面積       附屬建物   權利     主要建築 一 二 三 騎 地 合 面 主要 陽 面  編號  建物門牌 基地坐落        積   積      材料及     下   建築     號          單   單 範圍     房屋層數 層 層 層 樓 層 計 位 材料 台 位  001 5050 臺南市○○區○○○路00巷00弄00號 臺南市○○區○○段000000地號 3層樓房鋼筋混凝土造 36.59 50.45 50.45 13.86 53.13 204.48 平方公尺 鋼筋混凝土造 8. 50 平方公尺 4分之1